【裁判字號】    90,易,566
【裁判日期】    900914
【裁判案由】    竊盜
【裁判全文】
臺灣雲林地方法院刑事判決                            九十年度易字第五六六號
    公  訴  人  臺灣雲林地方法院檢察署檢察官
    被      告  丁○○
右列被告因竊盜案件，經檢察官提起公訴（九十年度偵字第二八五０號），本院判決
如左：
    主  文
丁○○共同攜帶兇器竊盜未遂，累犯，處有期徒刑壹年。
    事  實
一、 丁○○前因犯竊盜罪，經本院判處有期徒刑一年六月，於民國八十八年十一月
     二十三日執行完畢，猶不知悔改。其又基於意圖不法所有之犯意，並本於犯意
     之聯絡，夥同綽號「阿豐」之不詳姓名年籍成年男子，於九十年五月二十九日
     上午十一時五十分許，分持客觀上足對人身安全產生危害之鐵製螺絲扳手共四
     支、老虎鉗一支，在雲林縣林內鄉林中村集集引水計劃南區○○○道第六段測
     點第二千四百五十公尺處，以上開板手、老虎鉗卸下豎立於該渠道旁，由雲林
     縣農田水利會重興工作站管理持有之不鏽鋼欄杆與地面連結之螺絲帽數個，著
     手竊取該不鏽鋼欄杆一座，準備再行返回現場將該不鏽鋼欄杆竊走。於著手卸
     下上開螺絲帽之際，為重興工作站站長乙○○發現，乙○○即騎機車向前逮捕
     現行犯，丁○○見狀即騎乘車號ＬＢＷ－０五八號重機車後載「阿豐」之男子
     逃逸，追捕過程中，乙○○示意丁○○停車，惟丁○○拒不停車又加速逃離，
     後座「阿豐」之男子亦趕緊自機車上丟棄上開板手與老虎鉗，乙○○於記下丁
     ○○之機車車牌號碼報警處理，為警在板手、老虎鉗丟棄處，扣得上開板手四
     支、老虎鉗一支，並循線查獲上情。
二、案經雲林縣警察局斗六分局報告臺灣雲林地方法院檢察署檢察官偵查起訴。
    理  由
一、被告丁○○固坦承於右開時間騎乘車號ＬＢＷ－０五八號機車後載「阿豐」之人
    出現於上述地點，惟矢口否認有竊盜犯行，辯稱：伊當時載「阿豐」是要去彰化
    大橋，騎到該處剛好機車壞掉，伊將機車停在該處清理火星塞後即又發動機車騎
    走，並未竊盜云云。經查：（一）右揭犯罪事實業據現場目擊證人乙○○到庭證
    稱歹徒二人竊取不鏽鋼欄杆過程及其追捕經過詳實，其並證述：該不鏽鋼欄杆可
    以拔起持有的長度有五公尺也有六公尺（長度），一次拿起就必須拿起一座，不
    可能騎機車還能載運該座不鏽鋼欄杆，因為之前也有被偷，我們發現螺絲帽有被
    拆開，只留一、二個螺絲帽可以固定鋼座，竊賊之後再來將不鏽鋼欄杆搬走，不
    是同時拆同時搬等語清楚，而對竊賊竊取不鏽鋼欄之手法有明確之描述，復有現
    場照片在卷可稽，扣案之鐵製螺絲板手四支、老虎鉗一支足資佐證，該等扣案物
    是可卸下不鏽鋼欄杆底座螺絲帽一事，亦為證人乙○○證稱無誤。（二）證人丙
    ○○即被告之父則到庭證稱：上開機車都是被告在使用；前幾天（本院首次開庭
    前幾天）被告回家向伊說被別人毆打，因為被告有向竊賊講拿錢出來給被告請律
    師，否則要將該竊賊供出來，結果被竊賊打；我有質問被告為何會被警察傳訊，
    被告說當天他去買安非他命，不敢停車怕被搜到，被告有說不能講出竊賊是誰，
    否則會被打，被告說賣車是要錢，因為警察在調（通知到案），所以他有錢去台
    北，隔幾天就回來各等語，對此，被告亦供稱：於警察通知到案前有到台北，沒
    錢就回來，我有被打，因為我要供出竊賊是誰，但那個人不高興就打我，我是聽
    別人說他有在偷，案發當時有一台車一直追我，我會怕才跑等語，兩相對照，可
    見被告早知犯下竊取不鏽鋼欄杆之罪，意圖脫罪，才將機車賣掉得錢趕至台北避
    風頭，致警方二次通知被告到案無著，並聲請檢察官核發拘票拘提被告到案，有
    地檢署九十年聲字第二四八號卷宗附卷可參。證人甲○○即被告販售上開機車之
    車行負責人，亦結證被告販賣上開機車之時點無誤，並提出與該機車同型號、惟
    顏色不同之機車照片數幀附卷可憑，該等照片經提示證人乙○○，其亦證明案發
    當時歹徒騎用之機車外型與照片機車外型相同無疑。又被告於庭訊中先係辯稱案
    發當時並未看見有人攔伊機車，要伊停車云云，後又改稱有一台車一直追伊，伊
    害怕才跑掉等語，核與證人乙○○所證示意歹徒停車之情相符，顯見被告確係知
    悉竊盜事機敗漏為人追捕而畏罪逃跑，拒不停車，此觀後座「阿豐」之人於為乙
    ○○追捕中沿路丟棄上開扣案物亦明，其二人意在湮滅竊盜證物甚為明顯。又被
    告雖辯稱當時在修理機車，修了約十分鐘云云，然證人乙○○則證稱：我看見有
    人在偷鋼管，約隔三分鐘即趕到竊盜現場，並未看見有人在修理機車等語無訛，
    足認被告上開辯詞毫無可信。（三）雖然證人乙○○當庭無法確認歹徒確係在庭
    之被告，惟乙○○在追捕歹徒之過程中離歹徒機車最近距離尚有五、六公尺遠，
    為證人乙○○證述在卷，且在追捕過程中，相信機車速度甚快，乙○○無法看清
    楚而能明確記憶歹徒之面貌，乃當然之事，不足為被告有利之認定。又被告雖柱
    柺杖到庭應訊，其父親即證人丙○○亦證稱：被告出去若伊有看見，被告是有拿
    柺杖等語，但被告對案發當時將柺杖置於何處先係辯稱柺杖放在腳踏板直放云云
    ，又辯稱：機車是三葉八十ＣＣ機車，沒有腳踏板，我是叫「阿豐」幫我拿或綁
    在後面云云，所辯前後矛盾不清，足徵被告縱雖柱有柺杖，惟無礙其竊盜之行動
    ，無從認定被告行動困難，而無法從事本案竊盜。本件事證明確，被告所辯顯係
    卸責之詞，不足為信，其犯行堪以認定，自應依法論科。
二、按扣案之螺絲板手、老虎鉗等均屬鐵製之一般螺絲起子與老虎鉗，觀其外型與重
    量，均足對人身安全產生危害，是屬兇器。核被告所為，係犯刑法第三百二十一
    條第二項、第一項第三款之攜帶兇器竊盜未遂罪。公訴意旨認被告係犯同法第三
    百二十一條第一項第三款之罪，尚有未洽，惟起訴法條毋庸變更。被告前因犯竊
    盜罪，經本院判處有期徒刑一年六月，於八十八年十一月二十三日執行完畢，有
    台灣雲林地方法院檢察署刑案資料查註紀錄表在卷可憑，其於五年內再犯本案，
    為累犯，依法加重其刑。被告著手竊盜後未得逞，為未遂犯，依法減輕其刑，並
    先加後減。又被告與綽號「阿豐」之人，有犯意聯絡，行為分擔，為共同正犯。
    爰審酌被告犯後矢口否認犯行，態度不佳，飾詞狡辯，並無悔意，竊盜之行為又
    係分階段進行，犯罪情節不輕，亦足徵其惡性，又該不鏽鋼欄杆防護人車及渠道
    安全之功能將因被告之行為而大為降低，所生危害不淺，並竊盜財物之價值等一
    切情狀，量處如主文所示之刑。至於扣案之螺絲板手、老虎鉗等物，尚無從證明
    為被告或綽號「阿豐」之人所有，爰不另為沒收之諭知。
據上論斷，應依刑事訴訟法第二百九十九條第一項前段，刑法第二十八條、第三百二
十一條第二項、第一項第三款、第四十七條、第二十六前段，判決如主文。
中      華      民      國      九十      年      九      月    十四    日
                                        臺灣雲林地方法院刑事第一庭
                                            法  官  侯  廷  昌
右正本證明與原本無異。
如不服本判決，應於判決送達後十日內向本院提出上訴狀( 應附繕本 )。
                                            書記官  李  清  龍
中      華      民      國      九十      年      九      月    十四    日
中華民國刑法第三百二十一條
 (加重竊盜罪)
犯竊盜罪而有左列情形之一者，處六月以上五年以下有期徒刑：
一  於夜間侵入住宅或有人居住之建築物、船艦，或隱匿其內而犯之者。
二  毀越門扇、牆垣或其他安全設備而犯之者。
三  攜帶兇器而犯之者。
四  結夥三人以上而犯之者。
五  乘火災、水災或其他災害之際而犯之者。
六  在車站或埠頭而犯之者。
前項之未遂罰之。


司法院資訊處製作；財團法人民間司法改革基金會備份。
